宣示判決筆錄
原      告  馨琳揚企管顧問有限公司


法定代理人  唐明良  
訴訟代理人  王郁雯  
            蔡馥琳  
被      告  羅鴻發  


上列當事人間110年度中小字第4217號請求給付電信費事件，於
中華民國111年1月21日上午9時55分整在臺灣臺中地方法院臺中
簡易庭宣示判決，出席職員如下：
    法      官  林筱涵
    書  記  官  張峻偉
朗讀案由。
法官朗讀主文宣示判決如下：
    主      文
被告應給付原告新臺幣參萬陸仟肆佰貳拾陸元，及自民國一一ㄧ
年一月十四日起至清償日止，按週年利率百分之五計算之利息。
訴訟費用新臺幣壹仟元由被告負擔。
本判決得假執行。
    事實及理由之要領
一、原告主張：被告自民國102年3月23日起陸續向訴外人威寶電
    信股份有限公司（嗣與台灣之星電信股份有限公司合併，更
    名為台灣之星電信股份有限公司，下稱台灣之星公司）申請
    租用門號0000000000、0000000000號行動電話使用，及向訴
    外人亞太電信股份有限公司（下稱亞太公司）申請租用門號
    0000000000號行動電話使用，嗣未依約繳納電信費，經上開
    公司提前終止租約，現尚積欠電信費新臺幣（下同）9,637
    元、小額付款1,244元、提前終止契約之應付補償金25,545
    元，共計36,426元。而台灣之星公司、亞太公司業已分別將
    上開債權轉讓予原告，原告並以起訴狀對被告為債權讓與之
    通知。為此，爰依電信服務契約及債權讓與之法律關係，提
    起本件訴訟，請求被告給付上開電信費、小額付款及補償金
    ，並聲明：被告應給付原告36,426元，及自起訴狀繕本送達
    翌日起至清償日止，按週年利率百分之5計算之利息。
二、上開原告主張之事實，業據其提出經濟部函、債權讓與證明
    書、第三代行動通信業務服務申請書、專案同意書、行動電
    話服務申請書、專案同意書、電信費帳單、行動電話服務申
    請書、專案同意書、電信服務費通知單、小額付款計費項目
    、專案補償款繳款單、服務契約為證。被告已於相當時期受
    合法之通知，而於言詞辯論期日不到場，亦未提出準備書狀
    爭執，本院依上開證據之調查結果，堪信原告所陳上情為真
    正，本院即採為判決之基礎。從而，原告依電信服務契約及
    債權讓與之法律關係，請求被告給付36,426元，及自起訴狀
    繕本送達翌日即111年1月14日（見本院卷第73頁公示送達公
    告）起至清償日止，按週年利率百分之5計算之利息，為有
    理由，應予准許。
三、訴訟費用負擔及假執行宣告之依據：民事訴訟法第78條、第
    436條之19第1項、第436條之20。
　
民事訴訟法第436條之24第2項：
對於本判決之上訴，非以違背法令為理由，不得為之。
如對本判決上訴，須於判決送達後20日內向本院提出上訴狀，並
須表明原判決所違背之法令及其具體內容與依訴訟資料可認為原
判決有違背法令之具體事實之上訴理由（均須按他造當事人之人
數附繕本）。
中　　華　　民　　國　　111 　年　　1 　　月　　21　　日
                  臺灣臺中地方法院臺中簡易庭
                                  法  官  林筱涵
                                  書記官  張峻偉
以上正本證明與原本無異。
中　　華　　民　　國　　111 　年　　1 　　月　　21　　日
                                  書記官  張峻偉